臺灣高雄地方法院刑事附帶民事訴訟判決
　　　　　　　　　　　　　　　　　96年度簡上附民字第33號
原　　　告　甲○○
被　　　告　乙○○
上列被告因傷害案件（本院96年度簡上字第467 號），經原告提
起附帶民事訴訟，請求損害賠償，本院判決如下：
    主  文
被告應給付原告新台幣參萬元，及自民國九十六年七月三十一日
起至清償日止，按年息百分之五計算之利息。
原告其餘之訴及假執行之聲請均駁回。
    事實及理由
一、原告起訴主張：緣原告甲○○與訴外人林夏如係高雄縣鳳山
    市○○路與南華路口擺設攤販之鄰居，被告乙○○為林夏如
    之同居人。於民國95年1 月25日下午8 時許，原告與林夏如
    因攤位問題發生口角，嗣後並互相毆打並拉扯頭髮，於兩人
    互相拉扯之際，被告竟趁機咬傷告訴人右手，並推扯原告右
    胸，致原告受有右胸挫傷、右膝擦傷及右手腕咬傷等傷害。
    依民法第184 條第1 項、第195 條第1 項前段規定，被告應
    就其對原告之侵權行為負損害賠償責任。爰依侵權行為之法
    律關係，請求命被告給付精神上損害賠償新臺幣（下同）50
    萬元，及自起訴狀繕本送達翌日起至清償日止，按年息百分
    之5 計算之利息；並陳明願供擔保聲請為假執行宣告。
二、被告則以：原告主張之事實，並非真實，自無賠償義務等語
    ，資為抗辯，並請求駁回原告之訴。
三、按附帶民事訴訟之判決，應以刑事訴訟判決所認定之事實為
    據，刑事訴訟法第500 條前段定有明文。本件原告主張被告
    乙○○對其傷害之事實，業據本院96年度簡上易字第467 號
    刑事判決判處被告拘役50日，減為拘役25日在案，有該判決
    在卷可稽。則原告主張之上開事實，堪認真實。
四、按因故意或過失，不法侵害他人之權利者，負損害賠償責任
    ；不法侵害他人之身體、健康、名譽、自由、信用、隱私、
    貞操或不法侵害其他人格法益而情節重大者，被害人雖非財
    產上之損害，亦得請求賠償相當之金額，民法第184 條第1
    項前段、第195 條第1 項前段分別有明文規定。本件被告有
    傷害原告身體之事實，已如上述，原告因受上開傷害，其精
    神上受有相當之痛苦，應可認定，則原告依上開規定，請求
    被告負損害賠償責任，即屬有據。本院審酌被告為高中畢業
    ，現從事販賣鹽酥雞之攤販工作；而原告甲○○為高職畢業
    ，現與被告在同一地區從事販賣肉粽之攤販生意，及原告受
    傷之情形，認原告請求賠償之金額，以3 萬元為相當。依上
    所述，原告得請求之金額為精神慰撫金3 萬元。
五、從而，原告本於侵權行為之法律關係，請求被告給付精神慰
    撫金之金額，在3 萬元及自起訴狀繕本送達之翌日即96年7
    月31日起，至清償日止，按年息百分之5 計算法定遲延利息
    範圍內，為有理由，應予准許；至逾此範圍之請求，並無理
    由，應予駁回。至其假執行之聲請，因本件屬確定判決，核
    無必要，應予駁回。
據上論結：本件原告之訴為一部有理由，一部無理由，依刑事訴
訟法第502 條第1 項、第2 項，判決如主文。
中　　華　　民　　國　　96　　年　　10　　月　　5 　　日
                  刑事第十一庭  審判長法　官  施柏宏
                                      法  官  黃繼瑜
                                      法  官  林書慧
以上正本證明與原本無異。
本判決不得上訴。
中　　華　　民　　國　　96　　年　　10　　月　　5  　　日
                                      書記官  鍾錦祥
